--- 
title: "homework_3" 
author: "Ph.A.Upravitelev" 
date: '`r Sys.Date()`' 
output: html_document 
---

## Импорт данных заклинаний

Импортируйте файл `spells.csv`. Попробуйте функцию `read.table()` и функцию `fread()` из пакета `data.table`. Почитайте справку по функциям, обратите внимание на аргументы `sep`, `header`, `nrows`

Для тех, кто хочет посложнее. С помощью пакета `jsonlite` импортируйте файл `spells.json`. Изучите справку по пакету, и выберите соответствующую функцию. 

В результате  импорта вас должна получится таблица на 91 строку и 3 колонки.

```{r json}
library(jsonlite)
spells <- fromJSON('./data/spells.json')
spells <- spells$spells
setDT(spells)
```


```{r spells_save, echo = FALSE, eval = FALSE}
fwrite(spells, file = './data/spells.csv', sep = '^')
```

```{r spells_read, echo = FALSE, eval = FALSE}
spells <- fread('./data/spells.csv', sep = '^')
```


## сортировка массива data.table

Изучите справку по функциям `data.table::setkey()` и функции `order()`. Отсортируйте таблицу заклинаний по названиям заклинаний в алфавитном порядке по возростанию. В каждом типе заклинаний сортировка должна быть собственная (а не единая на весь датасет).


## Статистики по типам заклинаний

Создайте таблицу `spells_stats`, в которой по каждому типу заклинаний (`type`) будет следующая информация:

 - количество заклинаний типа
 - первое заклинание типа (в файле `hw2.Rmd` и на занятиях я показывал конструкцию .SD, она может помочь в этом задании. либо используйте свое решение)
 - последнее заклинание типа (аналогично)
 - длина самого короткого заклинания (используйте функцию `nchar()`)
 - длина самого длинного заклинания (аналогично)
 - средняя длина заклинания типа (округлите до 2 знака после запятой, `round()`)
 - количество многословных заклинаний (вам может помочь функция `grepl()` или `grep()`)
 
```{r spells_stats1}
 spells_stats <- 
  spells[, list(n_spells = .N,
                spell_first = incantation[1],
                spell_last = incantation[.N],
                spell_min = min(nchar(incantation)),
                spell_max = max(nchar(incantation)),
                spell_mn = round(mean(nchar(incantation)), 2),
                spell_m = sum(grepl(' ', incantation))),
         by = type]
```

Решение с помощью создания отдельных колонок длины заклинания и является ли заклинание многословным.
```{r spells_stats2}
spells[, spell_length := nchar(incantation)]
spells[grepl(' ', incantation), spell_multi := 1]

 spells_stats <- 
  spells[, list(n_spells = .N,
                spell_first = incantation[1],
                spell_last = incantation[.N],
                spell_min = min(spell_length),
                spell_max = max(spell_length),
                spell_mn = round(mean(spell_length), 2),
                spell_m = sum(spell_multi, na.rm = TRUE)),
         by = type]
```

 
Решить задание можно либо с помощью одной команды (проведя сразу все вычисления), либо с созданием отдельных колонок и последующей агрегацией, либо путем последовательного создания и слияния промежуточных переменных. В идеале, если вы будете уметь все варианты. Как минимум, выполните решение третьим путем, через промежуточные таблички.
 

## merge

В полученной таблице удалите столбцы `spell_first` и `spell_last`. Добавьте к таблице колонки  с самым коротким и самым длинным заклинаниями каждого типа.

```{r spells_stats3}
# spells_stats[, c('spell_first', 'spell_last') := NULL]
spells_stats[, spell_first := NULL]
spells_stats[, spell_last := NULL]

spells_stats <- 
  merge(spells_stats,
        spells[, list(spell_short = incantation[nchar(incantation) == min(nchar(incantation))],
                      spell_long = incantation[nchar(incantation) == max(nchar(incantation))]),
               by = type],
      by = 'type')

```


 


