---
title: "HW_2"
output: word_document
---

```{r setup, include=FALSE}
knitr::opts_chunk$set(echo = TRUE)
```
```{r}
library(tidyverse)
library(stringr)
got_chars_full <- read_csv("character-predictions_pose.csv")
```

**Отбор релевантных переменных в таблицу got_chars**
```{r}
got_chars <- got_chars_full %>% 
  select("name", "title", "male", "culture", "dateOfBirth", "DateoFdeath", "house", "spouse", "age")
rm(got_chars_full)
```

**Переименование значений переменной.**
Насколько я понял, мы создаем список для индексирования. Не стал этого делать, поскольку сам этим приемом обычно не пользуюсь.
```{r}
got_houses <-  got_chars %>% 
  filter(house %in% c("Night's Watch", "House Frey", "House Stark", "House Targaryen", "House Lannister", "House Greyjoy")) %>% 
  select(name, house) %>% 
  mutate(house = 
           str_replace(house, ".* ", paste0(str_extract(house, "^."), "_")) %>%
           tolower())
```
*Типичный пример, когда после того, как заморочился с регулярными выражениями, понимаешь, что проще было напечатать все, что нужно)))*

**Создание таблицы с информацией по супругам**
```{r}
# Создаю вспомогательную таблицу. На всякий случай, предварительно фильтрую пропущенные наблюдения. Наверное, можно было и с ними, но не хотелось проверять.
assist <- got_chars %>% 
  filter(!is.na(spouse)) %>% 
  mutate(spouse_name = name,
         spouse_title = title,
         spouse_age = age) %>% 
  select("spouse_name", "spouse_title", "spouse_age")

# Объединяю основную и вспомогательную таблицы, отбираю нужные переменные. Переименовываю переменную spouse, поскольку у ключа сохраняется то имя, которое было у нее в основном датасете.
got_spouses <- got_chars %>% 
  filter(!is.na(spouse)) %>% 
  left_join(assist, by = c("spouse" = "spouse_name")) %>% 
  select("name", "title", "male", "age", "spouse", "spouse_title", "spouse_age") %>% 
  rename(spouse_name = spouse)
```

**Удаление переменной**
```{r}

```

**Выбор нужных переменных и изменение их расположения.**
```{r}
got_spouses <-got_spouses %>% 
  select( "name", "spouse_name", "title",
          "spouse_title", "age", "spouse_age") %>% 
  mutate(age_diff = abs(age-spouse_age))
got_spouses %>% 
  filter(name == "Walder Frey" | spouse_name == "Walder Frey")
```

#Вариант 2 - разбор домашнего задания. Попробую поработать с дата тейблом.
```{r}
```


