---
title: "HW_4_Tyulyupo"
output: word_document
---

```{r setup, include=FALSE}
knitr::opts_chunk$set(echo = TRUE)
```
```{r}
library(tidyverse)
library(dbplyr)
```
Создание поделючения
```{r}
con <- DBI::dbConnect(RPostgreSQL::PostgreSQL(), 
  user = "students",
  password = "pmsar2017",
  dbname = "pmsar",
  host = "18.195.181.180",
  port = 5432
)
```

Загрузка интересующей таблицы в окружение
```{r}
df <- tbl(con, "got_chars")
df_loc <- collect(tbl(con, "got_chars"))
# Не был уверен, как это работает. Судя по размеру файлов, действительно,
# df_loc - файл в локальном окружении, а df содержит только сведения о подключении.
object.size(df_loc)
object.size(df)
```
Задачка с созданием переменной house2
```{r}
# Здесь я создаю запрос в базу данных с использованием синтаксиса диплайар. Считаю частотность каждого дома и сортирую результаты в убывающем порядке. В результате должна получиться табличка с двумя переменными - названия дома и частота.
n_houses <- df %>% 
  count(house) %>% 
  arrange(desc(n))
# Но фактически, это пока только запись SQL запроса:
show_query(n_houses)

# При помощи функции collect() запрашиваю результат вычислений в окружение.
n_houses <- collect(n_houses)
n_houses

# Теперь обнаружилось, что наблюдения с пустой строчкой распознаются как один из домов. Преобразую эти значения в NA.
n_houses <- n_houses %>% 
  mutate(house = na_if(house, ""))

# Дальше работаю только с локальными данными. Если название дома в большой таблице встречается в колонке house в первых десяти строчках таблички с частотами, оставляю название дома.
df_loc <- df_loc %>%
  mutate(house2 = ifelse(house %in% n_houses$house[1:10], 
                         house, "other"))
df_loc %>% 
  count(house2)
  
```
Создание и проверка функции кастомной статистики
```{r}

stats <- function(x) {
  tmp <- vector(length = 5)
  tmp[c(1,2,3)] <-  round(summary(x)[c(1,4,6)], 2)
  tmp[4] <- sum(is.na(x))
  tmp[5] <- length(x)
  names(tmp) <- c("min", "mean", "max", "n_NA", "length")
  return(tmp)
}
tmp <- sample(100,10)
tmp[5] <- NA
stats(tmp)
```

Применение кастомной функции к сгруппированной переменной age.
```{r}
age_stats <- df_loc %>% 
  group_by(house2) %>% 
  do(data.frame(value = stats(.$age)))
age_stats

```
Получилось плохо. Никак не удается создать адекватный столбец с названием статистики. Конечно, можно сделать при помощи rep(), но это некрасиво. По хорошему, следовало бы переписать функцию так, чтобы на выходе получался дата фрейм - понятно, в каком направлении работать. Но скучно с этим возиться. В принципе, не стал бы использовать здесь кастомную функцию и прописал все нужные статистики в summarise:
```{r}
df_loc %>% 
  group_by(house2) %>% 
  summarise(min_age = min(age, na.rm = T),
            mean_age = mean(age, na.rm = T),
            max_age = max(age, na.rm = T),
            sum_na = sum(is.na(age)),
            n = n()
            )
# Или, если нужно посчитать что-то нетривиальное несколько раз и не хочется это копипастить в summarise, можно доставать результаты функции по-отдельности:
  df_loc %>% 
  group_by(house2) %>% 
  summarise(min = stats(age)[1],
            max = stats(age)[3])
```


